【裁判字號】    88,易,843
【裁判日期】    890721
【裁判案由】    賭博
【裁判全文】
臺灣新竹地方法院刑事判決                          八十八年度易字第八四三號
    公  訴  人  臺灣新竹地方法院檢察署檢察官
    被      告  甲○○
右列被告因賭博案件，經檢察官聲請簡易判決處刑（八十八年度偵字第六０五七號）
，本院認宜改以通常程序審理，判決如左：
    主  文
甲○○連續意圖營利，聚眾賭博，處有期徒刑參月，如易科罰金以參佰元折算壹日。
緩刑參年。
扣案之麻將牌壹副、帳冊壹本均沒收之。
    事  實
一、甲○○基於意圖營利之概括犯意，自民國八十八年七月二十七日起，至同年八月
    三日止（起訴書誤載為自八十八年七月二十六日起，至同年八月五日止），提供
    其位於新竹市○○路○段五九八巷十九弄三號一樓租屋處及麻將牌一副，聚集不
    特定之友人以麻將牌為賭具而賭博財物，每打一圈即向賭客抽取新台幣（下同）
    八百元作為營利，總計抽得四萬五千六百元之營利金，嗣於同年八月五日上午六
    時四十分，為警於前址搜索扣得麻將牌一副、帳冊一本而查獲上情。
二、案經新竹縣警察局移請臺灣新竹地方法院檢察署檢察官偵查起訴。
    理  由
一、訊據被告甲○○固不否認曾於前揭期間提供租屋處與不特定之友人以麻將牌賭博
    財物，以及向在場賭客收取金錢之事實，惟矢口否認有何營利之意圖，辯稱伊僅
    向贏的人收取二、三百元，且收到的錢均用以購買飲料、點心、檳榔給賭客食用
    ，並未有所營利，帳冊上所記僅是記著好玩給在場賭客觀看云云。惟查：前揭事
    實業據被告於警訊、檢察官偵查時坦承不諱（見偵卷第五、二十八至二十九頁）
    ，且帳冊內翔實記載每日收支情形，收入部分係每日每個時段均收取八百元，有
    影印之帳冊一份在卷足佐（見偵卷第十三至十九頁），與被告於偵查中之自白一
    致，足見被告於偵查中之自白即與事實相符，且參以帳冊內所記載之收入遠超過
    支出，益徵被告除以抽頭金購買飲料、香菸供賭客食用外，其餘大部分之抽頭金
    即歸被告所得，被告顯然有營利之意圖，其所辯為避重就輕卸責之詞，不足採信
    ，此外，復有被告所有之麻將牌一副、帳冊一本扣案可稽（八十八年度保管字第
    一七七０號，扣押物品清單見偵卷第二十六頁），本件事證明確，被告犯行洵堪
    認定，應依法論科。
二、核被告所為，係犯刑法第二百六十八條前段之意圖營利供給賭博場所罪及同條後
    段之意圖營利聚眾賭博罪。被告所為前開二罪之數行為，均時間緊接，所犯為基
    本構成要件相同之罪名，顯係出於概括犯意反覆為之，為連續犯，均應依刑法第
    五十六條之規定以一罪論，並均加重其刑。被告所犯上開二罪間，有方法結果之
    牽連關係，應依刑法第五十五條從重之連續意圖營利聚眾賭博罪處斷。本件被告
    所提供及聚眾賭博之賭博場所係其租屋處，並非公共場所或公眾得出入之場所，
    公訴人認被告尚成立刑法第二百六十六條第一項之普通賭博罪，及被告所犯各罪
    間係想像競合犯關係，均尚有誤會，而公訴人所起訴之普通賭博罪部分，公訴人
    既認係與判決之意圖營利而提供賭場所及聚眾賭博部分有想像競合犯之裁判上一
    罪關係，爰不就普通賭博罪部分另為無罪之諭知，附此敘明。爰審酌被告尚無犯
    罪前科，素行良好，不思以正當工作獲取財產，竟意圖營利，提供賭博場所並聚
    眾賭博，以從中獲取利益，助長社會僥倖心理，使人廢時弛業，趨於遊惰，影響
    正常之社會經濟活動，危害社會之正常風氣，犯罪後未能坦承全部犯行，犯罪時
    間非長等一切情狀，量處如主文所示之刑，並諭知易科罰金之折算標準。另查被
    告前未曾犯罪受有期徒刑以上刑之宣告，有臺灣高等法院被告全國前案紀錄表在
    卷可稽，其因一時失慮，致罹刑典，事後坦承部分犯行，經此偵審程序及刑之宣
    告後，應能知警惕而無再犯之虞，本院認所宣告之刑以暫不執行為適當，併予以
    宣告緩刑三年，以啟自新。扣案之賭具麻將牌一副、帳冊一本（八十八年度保管
    字第一七七０號，扣押物品清單見偵卷第二十六頁），係被告所有供本件犯罪所
    用之物，業據被告供承在卷，爰依刑法第三十八條第一項第二款之規定宣告沒收
    之。
三、據上論斷，應依刑事訴訟法第四百五十二條、第二百九十九條第一項前段，刑法
    第五十六條、第二百六十八條、第五十五條、第四十一條、第三十八條第一項第
    二款、第七十四條第一款，罰金罰鍰提高標準條例第一條前段、第二條，判決如
    主文。
本案經檢察官羅雪梅到庭執行職務。
中      華      民      國    八十九    年      七      月    二十一    日
                              臺灣新竹地方法院刑事第二庭
                                      法    官  黃美盈
右正本證明與原本無異。
如不服本判決，應於判決送達後十日內向本院提出上訴狀( 應附繕本 )，上訴於
臺灣高等法院。
                                      書 記 官  呂聖儀
中      華      民      國    八十九    年      七      月    二十一    日


司法院資訊處製作；財團法人民間司法改革基金會備份。
